臺灣板橋地方法院刑事判決　　　　　　　96年度訴字第1539號
公　訴　人　臺灣板橋地方法院檢察署檢察官
被　　　告　丙○○
上列被告因搶奪等案件，經檢察官提起公訴（96年度偵字第6301
號），本院合議庭裁定依簡式審判程序審理，本院判決如下：
    主  文
丙○○意圖為自己不法之所有，而搶奪他人之動產，處有期徒刑
陸月。又竊盜，處有期徒刑月；扣案機車鑰匙壹支沒收。又意
圖為自己不法之所有，而搶奪他人之動產，處有期徒刑柒月。應
執行有期徒刑壹年，扣案機車鑰匙壹支沒收。
    事  實
一、丙○○意圖為自己不法之所有，於民國96年3 月5 日22時25
    分許，在臺北縣新莊市○○路270 巷口，騎乘車號不詳之機
    車，搶奪甲○○所有GUGGI 背包，內有LV小錢包、LV鑰匙包
    、NOKIA 手機、現金、信用卡、提款卡、身分證等證件，得
    手後逃逸。復另行基於為自己不法之所有意圖，於96年3 月
    13日11時許，在臺北縣新莊市○○路531 巷3 號前，以其所
    有之鑰匙，竊取丁○○所有車號OXV-332 號之重型機車1 部
    ，得手後騎乘該機車，於同日（96年3 月13日）11時35分許
    ，在臺北縣新莊市○○路292 巷口，搶奪乙○○所有之皮包
    1 只，內有手機、證件及現金等物，嗣經警方於同日（96年
    3 月13日）12時許，在臺北縣新莊市○○路與中原路口查獲
    丙○○，並扣得其所有供其犯本件竊盜罪所用之機車鑰匙一
    支暨丁○○失竊之OXV-332 號之重型機車1 部與乙○○所有
    之手提皮包、手機、金融卡、信用卡、現金新臺幣（下同）
    2400元、身分證、機車駕照與行照等物。警方再於丙○○位
    於臺北縣新莊市○○路488 號2 樓之住處，搜得甲○○所有
    GUGGI 背包、LV小錢包、LV鑰匙包等證物，始知上情。
二、案經乙○○、甲○○告訴臺北縣政府警察局新莊分局報告臺
    灣板橋地方法院檢察署檢察官偵查起訴。
    理  由
一、訊據被告丙○○對於上揭犯罪事實均坦承不諱，核與告訴人
    乙○○、甲○○與被害人丁○○在警詢中所指訴之情節相符
    。況被害人丁○○業已自警方處領回其所失竊之前開OXV-33
    2 號之重型機車1 部；告訴人乙○○業已自警方處領回其被
    搶之部分物品－手提皮把、手機、金融卡、信用卡、現金24
    00元、身分證、機車駕照與行照等物等情，亦有卷附贓物認
    領保管單二紙可稽（見偵查卷第43、45頁）。又被告如何於
    96年3 月5 日22時25分許，在臺北縣新莊市○○路270 巷口
    ，騎乘車號不詳之機車，搶奪甲○○所有GUGGI 背包，內有
    LV小錢包、LV鑰匙包、NOKIA 手機、現金、信用卡、提款卡
    、身分證等證件，得手後逃逸等情，亦有警方翻拍自前開路
    口監視器之照片在卷足憑（見偵查卷第57至61頁）。此外，
    復有被告所有供其犯本件竊盜罪所用之機車鑰匙一支扣案足
    資佐證。事證明確，被告犯行堪以認定，應予依法論科。
二、核被告所為，係犯刑法第325 條第1 項之意圖為自己不法之
    所有，而搶奪他人之動產罪；刑法第320 條第l 項之竊盜罪
    ；刑法第325 條第1 項之意圖為自己不法之所有，而搶奪他
    人之動產罪。被告所犯上開三罪間，犯意各別，應予分論併
    罰。爰審酌被告正值壯年，不思向上，竟多次搶奪與竊盜他
    人所有之財物，惡性非輕，然被告犯後坦承犯行，尚有悔意
    等一切情狀，量處被告如主文所示之刑，並定其應執行刑，
    以資懲儆。再扣案機車鑰匙一支，係被告所有供其犯本件竊
    盜罪所用之物，應依刑法第38條第1 項第2 款之規定，宣告
    沒收。至公訴意旨雖以被告一再觸犯竊盜、搶奪等罪，足見
    其具有犯罪之習慣，危害社會治安甚深，僅藉刑之執行實不
    足以徹底根絕其惡性，為戒除其不勞而獲之惡習，請依刑法
    第90條第1 項之規定，諭知應於刑之執行前令入勞動場所強
    制工作，以資矯正等語。惟按刑法上之習慣犯與累犯、連續
    犯之性質有別，必須有具體之事實，足資證明行為人有犯罪
    之惡習及慣行，始有習慣犯規定之適用，並非一有累犯或連
    續犯之情形，即可認為有犯罪之習慣；而所謂犯罪習慣係指
    對於犯罪已成為日常之惰性行為而言。查被告雖於短短十天
    內，連續為本案三件犯行，惟依卷附被告之臺灣高等法院被
    告前案紀錄表所示，被告之前除了施用毒品被裁定勒戒外，
    並無其他前科。揆諸前揭說明，本院因認被告尚非習於竊盜
    與搶奪之人，且其犯後皆已坦承全部犯行，尚知悔悟，如確
    能改過向善，當予自新之機會，本院爰不併予宣告刑前強制
    工作處遇，附此指明。
三、末按「除被告所犯為死刑、無期徒刑、最輕本刑為三年以上
    有期徒刑之罪或高等法院管轄第一審案件者外，於前條第一
    項程序進行中，被告先就被訴事實為有罪之陳述時，審判長
    得告知被告簡式審判程序之旨，並聽取當事人、代理人、辯
    護人及輔佐人之意見後，裁定進行簡式審判程序。」刑事訴
    訟法第273 條之1 第1 項定有明文。查本件被告所犯上開竊
    盜與搶奪等罪，非最輕本刑為三年以上有期徒刑之罪，且被
    告於本院96年5 月22日審判程序進行中，復就被訴之事實為
    有罪之陳述，經告知被告簡式審判程序之旨，被告及公訴人
    對於本件改依簡式審判程序審理亦均表示無意見，本院即依
    前揭刑事訴訟法規定，裁定本件進行簡式審判程序，末此敘
    明。
據上論斷，應依刑事訴訟法第299 條第1 項前段、第273 條之1
第1 項，刑法第325 條第1 項、第320 條第1 項、第51條第5 款
，刑法施行法第1 －1 條，判決如主文。
本案經檢察官王聖涵到庭執行職務。
中　　華　　民　　國　　96　　年　　6 　　月　　20　　日
              刑事第十九庭   法  官  許必奇
以上正本證明與原本無異。
如不服本判決，應於判決送達後10日內，向本院提出上訴狀。
                             書記官　金和國
中　　華　　民　　國　　96　　年　　6 　　月　　20　　日
附錄：
中華民國刑法第325條第1項：
意圖為自己或第三人不法之所有，而搶奪他人之動產者，處 6 月
以上 5 年以下有期徒刑。
中華民國刑法第320條第1項：
意圖為自己或第三人不法之所有，而竊取他人之動產者，為竊盜
罪，處 5 年以下有期徒刑、拘役或 5 百元以下罰金。
